【裁判字號】    97,聲,51
【裁判日期】    970331
【裁判案由】    返還提存物
【裁判全文】
臺灣桃園地方法院民事裁定                97年度聲字第51號
聲  請  人  乙○○
相  對  人  騏正光電企業股份有限公司（原名麒正電子企業股
            份有限公司）
法定代理人  甲○○
上列當事人間聲請返還提存物事件，本院裁定如下：
    主  文
本院九十三度存字第一七三五號提存事件聲請人所提存之新臺幣
柒仟捌佰陸拾元准予返還。
本院九十三度存字第二一四七號提存事件聲請人所提存之新臺幣
參仟玖佰參拾元准予返還。
    理  由
一、按訴訟終結後，供擔保人證明已定20日以上之期間，催告受
    擔保利益人行使權利而未行使者，法院應依供擔保人之聲請
    ，以裁定命返還其提存物，民事訴訟法第104 條第1 項第3
    款前段定有明文；又依同法第106 條前段，前開規定於其他
    依法令供訴訟上之擔保者準用之。
二、聲請意旨略以：聲請人與相對人間本院93年度勞訴字第33號
    確認僱傭關係存在等事件，業經判決確定。聲請人前曾依本
    院93年度裁全字第2225號假處分裁定，分2 次提供擔保金新
    臺幣（下同）7,860 元及3,930 元，並各以本院93年度存字
    第1735號及93年度存字第2147號提存事件提存在案。由於聲
    請人已於訴訟終結後定20日以上之期間催告受擔保利益人即
    相對人行使權利而其未行使，爰依民事訴訟法第104 條第1
    項第3 款規定，聲請裁定准予返還前開擔保金等語。
三、聲請人主張其提供前述擔保之事實，業據本院調閱上開假處
    分卷宗、臺灣高等法院93年度抗字第2869號、最高法院94年
    度台抗字第448 號歷審卷宗及前揭提存卷宗，核閱無訛。又
    經調閱本院93年度執全字第1360號假處分執行卷宗、93年度
    勞訴字第33號、臺灣高等法院94年度勞上字第59號歷審民事
    卷宗，可知聲請人僅就93年6 至8 月份薪資提供擔保為假處
    分執行，並於93年11月18日由聲請人收取完畢；而聲請人對
    相對人請求確認僱傭關係存在等之本案訴訟事件，其中聲請
    人請求相對人給付91年3 、4 月份薪資及90年度年終獎金合
    計145,743 元及遲延利息部分，雖獲勝訴判決確定，惟其餘
    請求部分（包括聲請人本件執行假處分之93年6 至8 月份薪
    資），則均受敗訴判決確定。前開本案部分既已判決確定，
    應認已符合民事訴訟法第104 條第1 項第3 款之「訴訟終結
    」要件（且斯時受擔保利益人因本件假處分已於93年11月18
    日執行完畢，其損害額亦得確定）。其次，聲請人主張其已
    於訴訟終結後定20日以上之期間催告相對人行使權利，復有
    其所提出之桃園府前郵局第2760號存證信函及回執附卷可稽
    。惟查，相對人雖經定期為前開催告，然其逾期並未行使權
    利乙節，亦有本院民事紀錄科查詢表2 紙在卷可憑。綜上，
    聲請人聲請返還擔保金，核無不合，應予准許。
中    華    民    國    97    年    3     月    31    日
                    民事第三庭法  官  林曉芳
以上為正本係照原本作成。
如對本裁定抗告，應於收受裁定正本送達後10日內向本院提出抗
告狀，並繳納抗告裁判費新臺幣1,000元。
中    華    民    國    97    年    3     月    31    日
                              書記官  邱飛鳴


司法院資訊處製作；財團法人民間司法改革基金會備份。
